臺灣臺北地方法院刑事判決
110年度訴字第818號
公  訴  人  臺灣臺北地方檢察署檢察官
被      告  曾文昕  (ZENG WEN XIN)






選任辯護人  曾郁榮律師
上列被告因妨害公務等案件，經檢察官聲請以簡易判決處刑（11
0年度偵字第13368號），本院受理後，認不宜逕以簡易判決處刑
（110年度簡字第1689號），改依通常程序審理，本院判決如下
：
    主  文
曾文昕犯妨害公務執行罪，處拘役參拾日，如易科罰金，以新臺
幣壹仟元折算壹日。緩刑貳年。
    事  實
一、曾文昕於民國110年4月10日凌晨2時48分許，飲酒後撥打110
    報案，指稱在臺北市○○區○○○路000巷00號酒吧內有男生虐待
    女生之情事，勤務中心乃於同日凌晨2時51分許，通報臺北
    市政府警察局中山分局第一派出所派員前往現場，警員杜威
    德於同日凌晨2時55分許再與曾文昕確認後，得知曾文昕報
    案之正確地點為臺北市○○區○○○路000巷00號之「GOSSIP酒吧
    」，並抵達現場，惟曾文昕竟因酒後情緒失控，明知穿著制
    服之警員杜威德為依法執行職務之公務員並執行勤務，基於
    侮辱公務員、對依法執行職務之公務員施強暴之犯意，於同
    日自凌晨3時10分許至凌晨3時18分許，以「我對社會的價值
    比你還高很多！」、「FUCK YOU」、「你的層次不夠高！」
    、「你有受英國教育嗎？」之言語當場侮辱警員杜威德（公
    然侮辱部分業據杜威德撤回告訴，詳下述），並徒手毆打警
    員杜威德，致警員杜威德受有後腦及後頸部位受傷之傷害（
    傷害部分業據杜威德撤回告訴，詳下述），以此強暴方式妨
    害警員杜威德執行職務。
二、案經杜威德訴由臺北市政府警察局中山分局報告臺灣臺北地
    方檢察署檢察官偵查後聲請以簡易判決處刑。
    理  由
壹、證據能力：
一、供述證據部分：
    被告以外之人於審判外之言詞或書面陳述，除法律有規定者
    外，不得作為證據，刑事訴訟法第159條第1項定有明文。被
    告以外之人於審判外之陳述，雖不符刑事訴訟法第159條之1
    至第159條之4之規定，而經當事人於審判程序同意作為證據
    ，法院審酌該言詞陳述或書面陳述作成時之情況，認為適當
    者，亦得為證據；當事人、代理人或辯護人於法院調查證據
    時，知有第159條第1項不得為證據之情形，而未於言詞辯論
    終結前聲明異議者，視為有前項之同意，刑事訴訟法第159
    條之5亦有明文。查本判決所引用之各該被告以外之人於審
    判外之陳述，被告曾文昕及其辯護人均表示沒有意見（見本
    院訴字卷第45頁），復於辯論終結前亦未對該等證據之證據
    能力聲明異議，本院審酌前開陳述作成時之情況，並無違法
    取證之瑕疵，亦認以之作為證據為適當，是本案其餘被告以
    外之人於審判外之言詞或書面陳述等供述證據，依前開法條
    意旨，自均得為證據，合先敘明。
二、非供述證據部分：
    至卷內所存經本判決引用為證據之非供述證據部分，經核與
    本件待證事實均具有關聯性，且無證據證明係違反法定程序
    所取得，依刑事訴訟法第158條之4反面解釋，均有證據能力
    。
貳、認定犯罪事實所憑之證據及理由：　　
    上揭犯罪事實，業據被告於本院準備程序及審理中均坦承不
    諱（見本院訴字卷第26頁、第47頁），核與證人即告訴人警
    員杜威德及證人即「GOSSIP酒吧」員工陳寰瑋證述情節大致
    相符（見偵卷第12頁正面、第72頁反面；偵卷第8頁正面至
    第10頁正面），並有密錄器翻拍照片、對話譯文、臺北市中
    山分局中山一派出所110報案紀錄單、酒精測定紀錄表、驗
    傷診斷證明書、臺灣臺北地方檢察署110年7月15日勘驗報告
    在卷可稽（見偵卷第11頁正面至第13頁正面、第14頁正面、
    第15頁正面至第16頁正面、第18頁正面及反面、第55頁正面
    至第65頁正面），足認被告前揭任意性自白與事實相符，堪
    可採信。是以，本案事證已臻明確，被告前開犯行堪以認定
    ，應予依法論科。　
參、論罪科刑：
一、核被告所為，係犯刑法第135條第1項之妨害公務執行罪、第
    140條第1項之侮辱公務員罪。又被告雖先後多次以「我對社
    會的價值比你還高很多！」、「FUCK YOU」、「你的層次不
    夠高！」、「你有受英國教育嗎？」之言語侮辱依法執行職
    務之公務員，然上開言論客觀上係於密接之時間內所為，主
    觀上亦係基於相同侮辱公務員之動機及目的，而侵害同一法
    益，各行為之獨立性極為薄弱，依一般社會觀念難以強行分
    離，在刑法評價上，以視為數個舉動之接續施行，合為包括
    之一行為予以評價，較為合理，屬接續犯，應論以一侮辱公
    務員罪。又被告以言語侮辱告訴人之行為，並以徒手毆打之
    方式對告訴人施強暴之行為，乃相隔不到10分鐘之密接時間
    （見偵卷第55頁正面至第65頁正面），在相同之地點而為，
    就整體過程觀察，可認被告各該行為均係因同一事件所生，
    並出於妨害警方執行公權力之同一不法目的，彼此間具有不
    可分割之事理上關聯，依一般社會通念，應評價為法律上之
    一行為較為合理，是被告以一行為同時觸犯上開罪名，為想
    像競合犯，應依刑法第55條前段之規定，從一重之妨害公務
    執行罪處斷。
二、爰以行為人之責任為基礎，審酌被告明知到場處理糾紛之告
    訴人乃係警員，是為依法執行職務之公務員，竟因酒後無法
    控制情緒，對依法執行勤務之告訴人以強暴、辱罵之方式妨
    害警員職務之執行，致告訴人成傷，顯然漠視國家法治及公
    務員公權力之正當行使，所為實屬不該。惟念及被告犯後已
    坦承犯行，當庭向告訴人道歉，並與告訴人達成和解、當庭
    給付賠償金新臺幣（下同）5萬元而履行完畢，告訴人亦表
    示不再追究被告之刑事責任並當庭提出刑事撤回告訴狀（本
    院訴字卷第27至28頁、第35頁），可見被告確有悔意，犯後
    態度尚可，且無任何犯罪前科紀錄之素行，有其臺灣高等法
    院被告前案紀錄表在卷可參，素行尚可，再參以本案之衝突
    程度、以毆打方式施強暴之行為、辱罵之言語內容、因酒後
    而情緒失控之犯罪情狀，兼衡被告於本院審理時自述之英國
    WARWICK華威大學跟MBA學程之智識程度、職業為集團總裁特
    助及金融投資、月薪約20萬元、單身、現住地為公司提供等
    家庭經濟狀況（見本院訴字卷第49頁）等一切情狀，量處如
    主文所示之刑，並諭知易科罰金之折算標準。
三、又查被告前未曾因故意犯罪受有期徒刑之宣告，無任何刑事
    犯罪前科紀錄之素行，業如前述，其因一時失慮，致罹刑典
    ，犯後已坦承犯行，除向告訴人當庭道歉外，亦與告訴人達
    成和解及當庭履行賠償完畢，告訴人亦表示：如果諭知被告
    緩刑可以接受等語（見本院訴字卷第27至28頁），堪認被告
    確有悔悟之心，犯後並能彌補所犯過錯，本院綜核上情，認
    被告經此科刑教訓，當能知所警惕，是認所宣告之刑，以暫
    不執行為適當，依刑法第74條第1項第1款規定諭知緩刑2年
    ，以啟自新。
肆、不另為不受理之諭知：
　㈠公訴意旨另以：被告就前揭事實欄一所載之行為，另涉犯刑
    法第277條第1項傷害罪、刑法第309條第1項公然侮辱罪嫌等
    語。
　㈡惟按告訴乃論之罪，告訴人於第一審辯論終結前，得撤回其
    告訴；又告訴經撤回者，應諭知不受理之判決，刑事訴訟法
    第238條第1項、第303條第3款分別定有明文。
　㈢經查，本件被告對告訴人所涉犯刑法第277條第1項傷害罪、
    刑法第309條第1項公然侮辱罪，依據刑法第287條、第314條
    之規定，可知該等罪名均須告訴乃論。茲因被告與告訴人已
    達成和解，告訴人並撤回傷害及公然侮辱之告訴，此有刑事
    撤回告訴狀附卷可參（見本院訴字卷第35頁），揆諸前開規
    定，本應諭知不受理之判決。惟此部分倘成立犯罪，與前開
    經本院認定有罪部分，具有一行為觸犯數罪名之想像競合犯
    之裁判上一罪關係，爰不另為不受理之諭知，附此敘明。
據上論斷，應依刑事訴訟法第452條、第299條第1項前段，刑法
第135條第1項、第140第1項、第55條前段、第41條第1項前段、
第74條第1項第1款，刑法施行法第1條之1，判決如主文。
本案經檢察官李建論聲請以簡易判決處刑；檢察官王巧玲到庭執
行職務。
中　　華　　民　　國　　110 　年　　12　　月　　8 　　日
　　　　　　　　　刑事第二庭    審判長法　官  林秋宜
                                      法　官　洪甯雅
　　　　　　　　　　      　　　　　  法　官　黃靖崴
以上正本證明與原本無異。
如不服本判決應於收受送達後20日內向本院提出上訴書狀，並應
敘述具體理由；其未敘述上訴理由者，應於上訴期間屆滿後20日
內向本院補提理由書（均須按他造當事人之人數附繕本）「切勿
逕送上級法院」。
　　　　　　　　　　　　　　　　書記官　黃詠嘉
中　　華　　民　　國　　110 　年　　12　　月　　8 　　日
附錄本案論罪科刑法條：
中華民國刑法第135條
對於公務員依法執行職務時，施強暴脅迫者，處3年以下有期徒
刑、拘役或30萬元以下罰金。
意圖使公務員執行一定之職務或妨害其依法執行一定之職務或使
公務員辭職，而施強暴脅迫者，亦同。
犯前二項之罪而有下列情形之一者，處6月以上5年以下有期徒刑
：
一、以駕駛動力交通工具犯之。
二、意圖供行使之用而攜帶兇器或其他危險物品犯之。
犯前三項之罪，因而致公務員於死者，處無期徒刑或7年以上有
期徒刑；致重傷者，處3年以上10年以下有期徒刑。
中華民國刑法第140條
於公務員依法執行職務時，當場侮辱或對於其依法執行之職務公
然侮辱者，處6月以下有期徒刑、拘役或3千元以下罰金。
對於公署公然侮辱者，亦同。